臺灣高雄地方法院民事判決
                                     110年度重訴字第33號
原      告  國登營造股份有限公司

法定代理人  邱翠蓮  
訴訟代理人  周志羽律師
被      告  交通部高速公路局

法定代理人  趙興華  
訴訟代理人  林繼恆律師
            黃祈綾律師
            陳昶安律師
被      告  東丕營造股份有限公司

法定代理人  王銀和  
訴訟代理人  楊申田律師
            何宗翰律師
上列當事人間請求返還不當得利事件，本院於民國111年10月7日
言詞辯論終結，判決如下：
    主      文
原告之訴及假執行之聲請均駁回。
訴訟費用由原告負擔。    
    事實及理由
一、原告主張：伊公司於民國102年5月21日與交通部臺灣區國道
    新建工程局（嗣於107年2月12日與臺灣區國道高速公路局合
    併為被告交通部高速公路局，下稱高公局）簽訂工程契約，
    約定由伊公司承攬施作「金門大橋建設計畫第CJ02-C標金門
    大橋接續工程」（下稱系爭工程），嗣後被告高公局以伊公
    司施工進度落後為由，自105年6月29日起終止系爭工程契約
    ，並於同年11月28日將系爭工程另行發包予被告東丕營造股
    份有限公司（下稱東丕公司），由被告東丕公司接續施作系
    爭工程（即「金門大橋建設計畫第CJ02-2C標金門大橋接續
    工程」，下稱接續工程）。又伊公司於系爭工程契約終止後
    ，將先前因施作系爭工程所搭設如附表所示之工作物（下稱
    系爭工作物）遺留在工區，詎被告竟未經伊公司同意，逕自
    於如附表所示期間，共同使用系爭工作物，施作接續工程，
    被告東丕公司因此獲有減省搭設系爭工作物費用之利益共新
    臺幣（下同）1億7,449萬1,825元，被告高公局亦因此獲有
    減少給付工程款及縮短工期之利益共1億7,449萬1,825元（
    計算式均詳如附表），均屬無法律上之原因而受利益，並致
    伊公司受有損害。為此依民法第179條規定，請求被告東丕
    公司、高公局各給付伊公司1億7,449萬1,825元，並於其中
    一人給付範圍內，免除另一人之給付義務等情，並聲明：㈠
    被告東丕公司應給付原告1億7,449萬1,825元，及其中8,485
    萬8,072元自107年6月15日起，其中8,963萬3,753元自110年
    5月20日起，均至清償日止，按週年利率百分之5計算之利息
    。㈡被告高公局應給付原告1億7,449萬1,825元，及其中8,48
    5萬8,072元自107年6月15日起，其中8,963萬3,753元自110
    年5月20日起，均至清償日止，按週年利率百分之5計算之利
    息。㈢前二項給付，於其中一被告給付範圍內，他被告同免
    其責任。㈣原告願供擔保，請准宣告假執行。
二、被告高公局以：伊僅負責系爭工程及接續工程之發包，並未
    參與任何現場施作及監造，更不曾使用或與被告東丕公司共
    同使用原告所遺留之系爭工作物。又伊於系爭工程契約終止
    後，業依系爭工程契約一般條款第R.7條⑵（B）約定，限期
    通知原告在105年8月31日前將系爭工作物拆離工區，乃原告
    逾期未拆離，經伊再分別於105年9月5日、10月4日、11月7
    日函知原告儘速拆離，然原告仍拒不拆離，依上開條款第R.
    7條⑵（B）c.約定，系爭工作物即應視為廢棄物，而得由伊
    自行處理，則其後伊將拆除系爭工作物列為接續工程項目之
    一，一併發包予被告東丕公司，難謂有何不當得利可言。其
    次，被告東丕公司施作接續工程橋墩基樁時，本得自行選擇
    以船舶或施工構台方式施作，此部分費用均已包含在橋墩基
    樁工程款內，未另行計價，且被告東丕公司施作接續工程有
    進度落後之情事，難認伊有原告所指獲有減少給付工程款或
    縮短工期之利益。再者，伊與被告東丕公司訂立接續工程契
    約後，多次告知被告東丕公司在未經原告同意前不得使用系
    爭工作物，並據被告東丕公司表示已與原告洽談價購事宜且
    願負使用之後續責任，則縱使被告東丕公司確有原告所指使
    用系爭工作物之事實，亦與伊無關。原告請求伊償還減少給
    付工程款及縮短工期之利益1億7,449萬1,825元，自屬無據
    等語，資為抗辯，並聲明：㈠原告之訴及假執行之聲請均駁
    回。㈡如受不利之判決，被告高公局願供擔保請准宣告免為
    假執行。
三、被告東丕公司則以：接續工程雖在105年12月28日申報開工
    ，惟伊公司於申報開工後，僅先進行工程前置測試及維護作
    業，並製作整體施工計畫書、工程分項施工計畫書及品質管
    理計畫書，待前揭計畫書經監造單位送審通過，經勞動部職
    業安全衛生署完成第一階段丁類危險性工作場所評估後，於
    106年6月26日以後始進場施作，原告主張伊公司在此之前曾
    使用系爭工作物，並不實在。又如附表項次一所示之工作物
    ，業經伊公司於108年間向原告價購而取得所有權，則伊公
    司使用上開工作物，即非無法律上之原因。其次，接續工程
    契約僅約定由伊公司負責拆除系爭工作物，並未約定何時拆
    除，而得由伊公司端視系爭工作物是否影響或妨礙施工動線
    而定，倘不影響工程進度，待工程結束後再行拆除，亦無不
    可。原告以伊公司未於開工後自行拆除系爭工作物，違反接
    續工程契約，並逕行使用系爭工作物而受有不當得利為由，
    主張伊公司應償還減省搭設系爭工作物費用之不當得利1億7
    ,449萬1,825元，洵屬無據等語，資為抗辯，並聲明：㈠原告
    之訴及假執行之聲請均駁回。㈡如受不利之判決，被告東丕
    公司願供擔保請准宣告免為假執行。
四、兩造不爭執事項：
㈠、原告於102年5月21日與交通部臺灣區國道新建工程局簽訂系
    爭工程契約，由原告承攬施作系爭工程，約定契約總價為66
    億7,836萬元。嗣後被告高公局以原告施工進度落後為由，
    自105年6月29日起終止系爭工程契約，並於同年11月28日將
    系爭工程另行發包予被告東丕公司(即接續工程)，經被告東
    丕公司於同年12月28日申報開工。
㈡、系爭工程及接續工程均於海上施工，原告施工前有搭設如附
    表項次一至四所示之工作物，並在部分工作物上鋪設覆工板
    ，以利施工人員行走。
㈢、系爭工作物除項次一所示工作物為系爭工程契約之工程項目
    外，其餘工作物均非系爭工程契約之工程項目。
㈣、原告就如附表項次一所示工作物之材料費及施工費，另向臺
    灣臺北地方法院訴請被告高公局給付，經該院以110年度建
    字第32號受理在案。
㈤、原告於系爭工程契約終止後，將系爭工作物遺留在工區，並
    未拆離。
㈥、被告高公局與東丕公司其後簽訂接續工程契約，由被告高公
    局編列如本院卷二第233頁詳細價目表所示之費用，委由被
    告東丕公司拆除系爭工作物，並於接續工程契約特訂條款壹
    、工程概述、一般說明第16條約定系爭工作物由被告東丕公
    司負責拆除，並未約定拆除期限。
五、本件之爭點為：㈠依系爭工程契約，系爭工作物是否已視為
    廢棄物？㈡原告依不當得利法律關係，請求被告分別償還1億
    7,449萬1,825元，有無理由？茲論述如下：
㈠、依系爭工程契約，系爭工作物是否已視為廢棄物？
　⒈按系爭工程契約一般條款第R.7條⑴、⑵（B）分別約定：「主
    辦機關依法令規定或契約其他可歸責於承包商之事由或R.6
    主辦機關終止契約規定終止契約後，主辦機關得接管工地並
    將承包商逐離」、「經工程司認定屬承包商且不須保留者，
    工程司得限期要求承包商運離工地，承包商未於期限內運離
    前述任何材料或施工設備等，工程司得將其視為廢棄物自行
    處理」（見本院卷二第281頁）。準此，系爭工程契約如經
    被告高公局以前揭事由終止，並限期要求原告將無須保留之
    材料或施工設備運離工區，原告即負有將其遺留於工區之材
    料及施工設備拆離之義務，倘未於期限內拆離，其遺留於工
    區之材料或施工設備即視為廢棄物。
　⒉查被告高公局前與原告簽訂系爭工程契約，其後以原告施工
    進度落後為由，自105年6月29日起終止系爭工程契約等情，
    為兩造所不爭執，可見系爭工程契約乃因可歸責於原告之事
    由而經被告高公局終止，自有系爭工程契約一般條款第R.7
    條約定之適用。又系爭工作物係原告為施作系爭工程而搭設
    ，原告於系爭工程契約終止後，將系爭工作物遺留在工區，
    並未拆離之事實，為兩造所不爭執，而被告高公局業於105
    年7月28日通知原告於105年8月31日前將系爭工作物拆離，
    然原告逾期未拆離，嗣再經被告高公局於105年9月5日、10
    月4日、11月7日函知原告儘速拆離，惟仍未據原告拆離等情
    ，亦有被告高公局105年7月28日會議紀錄及所附照片紀錄表
    、相關函文在卷可憑（見本院卷二第197、201、203、205頁
    ，卷五第19頁、第95至154頁）。原告雖主張上開會議紀錄
    所載應拆離之物與系爭工作物無關云云，惟觀諸上開會議紀
    錄結論㈠記載：「本工程（按即系爭工程）已於105年6月29
    日終止契約，截至目前工區範圍內（包含陸域端、上構橋面
    、施工棧橋橋面及各橋墩構台）尚遺留各類材料、設備及機
    具（詳附紀錄表，計56頁），請國登公司（按即原告）於10
    5年8月31日前將未納入評值之物料、設備、船機撤離」等語
    ，而系爭工作物均在上開結論㈠所載照片紀錄表之範圍，當
    時尚未評值完成一節，業據原告陳明屬實（見本院卷五第18
    9、190頁），足認被告高公局限期要求原告拆離者包含系爭
    工作物，原告上開主張，並無可採。系爭工作物既經被告高
    公局限期要求原告拆離，原告復自承：系爭工作物於伊公司
    離場後，原本就是要拆除，但伊公司均未拆除等語（見本院
    卷二第334、335頁），則依系爭工程契約一般條款第R.7條⑵
    （B）約定，系爭工作物於原告拒絕在被告高公局所定期限
    屆至拆離「時」即已視為廢棄物，原告猶謂系爭工作物需待
    被告高公局拆除「後」始視為廢棄物云云，顯與前揭約定內
    容不符，要無可取。
　⒊原告固提出被告間往來之函文及被告高公局函復金門地方法
    院之函文（見本院卷一第93頁，卷二第209頁），主張：被
    告高公局於106年初因海上施工作業之需要，並未要求被告
    東丕公司將系爭工作物視為廢棄物處理，甚至要求被告東丕
    公司需取得伊公司同意其使用系爭工作物之證明文件，復於
    107年5月向金門地方法院表示海上施工需使用系爭工作物，
    可見被告高公局仍認有保留系爭工作物供海上施工之必要，
    難認系爭工作物為廢棄物云云，然系爭工作物其中棧橋及構
    台係系爭工程海上施工作業需要而設置之臨時設施，於使用
    目的完成後須予拆除；圍堰鋼板樁則係用於施作各橋墩位置
    打設圍出矩形或其他形狀之堰堤，該堰堤抽水後可作為後續
    施作橋墩基礎之工作場所，待橋墩基礎施作完成後，鋼板樁
    即須拔除，均僅屬系爭工程之假設工程，且既經被告高公局
    限期要求原告拆離，足認系爭工作物已經被告高公局認定為
    無須保留，於原告拒不拆離時即已視為廢棄物，則無論之後
    被告高公局如何或有無使用系爭工作物，甚至曾否要求被告
    東丕公司取得原告同意使用之證明文件，及是否將系爭工作
    物交由被告東丕公司繼續使用，均不影響系爭工作物早成為
    廢棄物之事實，原告上開所述，不無倒果為因之嫌，自無可
    採。
　⒋原告另主張：伊公司逾期拆離系爭工作物，被告高公局應依
    系爭工程契約一般條款第M.19條約定，將系爭工作物出售或
    退還原有所有人，並自出售之收入中扣除有關成本、支出及
    費用後，將餘額給付伊公司，被告高公局無權保留剩餘之利
    益，難認系爭工作物為廢棄物云云，惟系爭工程契約一般條
    款第M.19條係關於「承包商設備、機具、材料及運輸」之約
    定，其適用之前提為「工程施工期間或工程完工後，承包商
    無法在工程司所規定期限前，撤離其施工設備、臨時工程或
    剩餘材料，或任何租用設備」（見本院卷二第193、195頁）
    ，與本件系爭工程未經原告完工，且係因原告施工進度落後
    之可歸責事由而終止契約之情形，迥不相同，自無適用於系
    爭工程之餘地。原告以系爭工程應適用上開約定，而謂系爭
    工作物並非廢棄物云云，顯有誤會，亦無可採。
　⒌從而，系爭工作物依系爭工程契約一般條款第R.7條⑵（B）約
    定，已視為廢棄物，堪予認定。
㈡、原告依不當得利法律關係，請求被告分別償還1億7,449萬1,8
    24元，有無理由？　　
　⒈按無法律上之原因而受利益，致他人受損害者，應返還其利
    益。雖有法律上之原因，而其後已不存在者，亦同。民法第
    179條定有明文。又不當得利制度，旨在矯正及調整因財貨
    之損益變動而造成財貨不當移動之現象，使之歸於公平合理
    之狀態，以維護財貨應有之歸屬狀態。而當事人依不當得利
    法律關係為請求者，除他方所受利益無法律上原因外，尚須
    他方所受利益與自己所受損害間有相當因果關係者為限，倘
　　所受損害與所受利益間無因果關係，即不得依不當得利之規
    定，請求返還利益。　　　　
  ⒉經查，被告高公局於系爭工程契約終止後，屢次請求原告將
    系爭工作物拆離，並告知其如不自行拆離，所生之拆除費用
    將由其負擔，惟原告均置之不理，已如前述，並有原告與被
    告高公局間往來之函文足憑（見本院卷二第197至208頁）。
    又被告高公局與東丕公司其後簽訂接續工程契約，由被告高
    公局編列如本院卷二第233頁詳細價目表所示之費用，委由
    被告東丕公司拆除系爭工作物，於接續工程契約特訂條款壹
    、工程概述、一般說明第16條約定系爭工作物由被告東丕公
    司負責拆除等情，為兩造所不爭執，並有接續工程契約特訂
    條款可憑（見本院卷一第55至80頁），足見系爭工作物之拆
    除為接續工程項目之一，且經被告約定由被告東丕公司負責
    拆除，堪認被告高公局辯稱其已將系爭工作物視為廢棄物處
    理，而無使用系爭工作物等語，容屬非虛。原告雖提出前揭
    被告間往來之函文及被告高公局函復金門地方法院之函文，
    主張被告高公局仍有使用系爭工作物云云，然觀諸上開函文
    載明「如欲使用宜應取得同意使用之證明文件」、「前述構
    台及延伸棧橋係國登公司為配合『金門大橋建設計畫第CJO2-
    C標金門大橋接續工程』海上施工作業需要而設置之臨時設施
    」等語，僅在揭示被告東丕公司宜先取得原告同意使用之證
    明文件，再行使用系爭工作物，及系爭工作物為原告為施工
    需要所設置之設施之意旨而已，實難憑此遽認被告高公局有
    使用系爭工作物之事實。原告固另提出接續工程監造報表（
    見本院卷二第71至151頁），謂被告高公局有使用系爭工作
    物云云，惟被告高公局僅係接續工程之發包機關，並非接續
    工程之承攬人或監造單位，自難認上開監造報表所揭示之工
    程施工情況與被告高公局有關，進而得推論被告高公局有使
    用系爭工作物。是原告上開主張，均難憑信。
  ⒊原告固謂被告高公局受有減少給付工程款及縮短工期之利益
    云云，惟為被告高公局所否認，並以前詞置辯。查依被告間
    所簽訂之接續工程契約特訂條款第02451章第4.2.1條約定：
    「各式混凝土樁、鋼管樁依契約詳細價目表『預力混凝土樁
    （註明樁徑）』、『反循環樁（註明樁徑）』、『全套管鑽掘樁
    （註明樁徑、型式）』、『鋼管樁（註明樁徑）』項目計價，
    同型基樁單價不隨樁長及入岩深度改變而改變，其單價均為
    平均價。本單價包含所用人工、材料、工具、機具、船舶及
    附帶設備等費用……」（見本院卷二第436頁），被告東丕公
    司施作橋墩基樁時，可自行選擇以船舶或施工構台方式施作
    ，且船舶或施作施工構台之費用均已包含在橋墩基樁工程款
    內，而不會另行計價，此亦為原告所不爭執（見本院卷二第
    353頁，卷三第339頁），足認被告高公局應給付被告東丕公
    司之工程款，不會因被告東丕公司有無使用系爭工作物而有
    所增減，自難認被告高公局有原告所指因減少搭設施工構台
    成本，而受有減少給付工程款之利益。又接續工程109年12
    月31日預定工程進度為88.14%，但實際進度為84.74%，被告
    東丕公司施工進度落後3.4%，有接續工程109年12月31日監
    造報表足稽（見本院卷三第21頁），堪認被告高公局亦無原
    告所指受有縮短工期之利益甚明，原告關此部分之主張，不
    足採信。至原告雖提出新聞報導（見本院卷三第376至381頁
    ），主張被告東丕公司施作進度超前，並無落後云云，然上
    開新聞報導日期為110年11月17日，在原告本件請求不當得
    利之期間「以外」，原告對此又未舉證說明上開新聞報導與
    本件有何關聯，自難認與本件有關。此外，原告就被告高公
    局有何受有減少給付工程款及縮短工期之利益，復未舉證以
    實其說，則其主張被告高公局受有上開利益云云，即難採信
    。
　⒋系爭工作物之拆除義務人為原告，因原告屆期拒不拆離，始
    經被告高公局編列費用，委由被告東丕公司拆除，且接續工
    程契約特訂條款對此未約定拆除期限，業據前述。原告既未
    於被告高公局所定期限前將系爭工作物拆離，則無論被告東
    丕公司何時拆除系爭工作物，系爭工作物在原告拒絕限期屆
    至拆離時至被告東丕公司拆除前，即均屬「廢棄物」，縱使
    被告東丕公司在拆除前有使用系爭工作物，因原告本已拋棄
    系爭工作物之所有權或使用權，對其而言，當無損失。是縱
    使被告東丕公司確有於拆除前使用系爭工作物，亦難認原告
    因此受有損失，遑論其所受之損失與被告東丕公司所受利益
    間有因果關係存在。則原告本於不當得利法律關係，請求被
    告東丕公司償還使用系爭工作物所受之利益，洵屬無據。
　⒌原告雖主張：被告高公局於系爭工程契約終止後進行結算時
    ，已將拆除系爭工作物所需之費用自應給付伊公司之工程款
    中扣除，並以此作為依接續工程契約所應給付被告東丕公司
    之拆除費用，應認被告始負有拆除系爭工作物之義務，伊公
    司不負拆除義務云云，然系爭工作物之拆除義務人為原告，
    此不因原告置之不理，或其後被告高公局自應給付原告之工
    程款中扣除拆除費用，即可將原應由原告負擔之拆除義務移
    轉予被告高公局或東丕公司。況被告高公局將拆除系爭工作
    物所需費用自原告應得之工程款中扣除，反足證原告方為拆
    除義務人。是原告猶以前詞，謂被告有拆除系爭工作物之義
    務，進而主張其等未予拆除而繼續使用，為無法律上之原因
    而受利益云云，委無足取。
　⒍原告復主張：伊公司於被告東丕公司進場施作接續工程後，
    多次發函向被告東丕公司表示其未經伊公司同意，擅自使用
    系爭工作物，應給付相當於租金之不當得利，可見伊公司並
    無拋棄系爭工作物之意思云云，並提出函文為據（見本院卷
    三第392、393頁）。查原告係於107年4月12日提出上開函文
    ，惟被告高公局早於系爭工程契約終止後限期原告於105年8
    月31日前拆離系爭工作物，並於同年9至11月間多次要求原
    告儘速拆離，然原告均置之不理，足認原告於拆離期限屆至
    時已有拋棄系爭工作物所有權或使用權之意，並任令系爭工
    作物由被告高公局視為廢棄物處理，至為灼然。則原告徒以
    其在「2年後」以上開函文向被告東丕公司請求給付相當於
    租金之不當得利，而謂其「2年前」無拋棄系爭工作物之意
    云云，要無足取。
　⒎原告另謂：被告高公局及接續工程監造單位台灣世曦工程顧
    問股份有限公司（下稱世曦公司）均曾要求被告東丕公司向
    伊公司價購或承租系爭工作物云云，並提出相關函文為憑（
    見本院卷一第83至89頁、第91頁）。然系爭工作物依系爭工
    程契約，已視為廢棄物，且被告間簽訂接續工程契約，亦已
    約定由被告東丕公司拆除系爭工作物，由此觀之，自不能排
    除上開函文乃世曦公司或被告高公局對於系爭工程契約關於
    廢棄物約定之解讀有誤，或為避免滋生爭端，而為通知價購
    或承租函文之可能，尚難以此遽認系爭工作物非屬廢棄物。
    是原告執上開函文，謂系爭工作物並非廢棄物，被告東丕公
    司有向其價購或承租之義務云云，亦無足取。
　⒏從而，被告高公局並無原告所指因使用系爭工作物而受有減
    少給付工程款及縮短工期利益之情事，而被告東丕公司縱有
    使用系爭工作物，亦不因此致原告受有損失，則原告依不當
    得利法律關係，請求被告分別償還不當得利1億7,449萬1,82
    5元，於法自屬無據。原告既不得請求被告償還不當得利，
    則其聲請本院囑託鑑定系爭工作物之重量、施工費、材料租
    金、使用期間，以判斷被告因使用系爭工作物所受之利益及
    所應償還之不當得利價額，並聲請傳訊證人即被告高公局主
    任張震宇、世曦公司經理柯明佳，以證明被告東丕公司有使
    用系爭工作物之事實，復聲請向世曦公司調取接續工程110
    、111年之監造日誌及最新版整體施工計畫施工網圖，以判
    斷被告使用系爭工作物之合理期間等，即無必要，本院爰均
    不依聲請調查，併此敘明。
六、綜上所述，本件原告依民法第179條規定，請求判決：㈠被告
    東丕公司應給付原告1億7,449萬1,825元，及其中8,485萬8,
    072元自107年6月15日起，其中8,963萬3,753元自110年5月2
    0日起，均至清償日止，按週年利率百分之5計算之利息；㈡
    被告高公局應給付原告1億7,449萬1,825元，及其中8,485萬
    8,072元自107年6月15日起，其中8,963萬3,753元自110年5
    月20日起，均至清償日止，按週年利率百分之5計算之利息
    ；㈢前二項給付，於其中一被告給付範圍內，他被告同免其
    責任，為無理由，應予駁回。又原告之訴既經駁回，其假執
    行之聲請已失所依附，應併駁回之。
七、本件事證已臻明確，兩造其餘攻擊防禦方法及舉證，經審酌
    後均於判決結果不生影響，爰不一一論述，附此敘明。
八、據上論結，本件原告之訴為無理由，依民事訴訟法第78條，
    判決如主文。
中　　華　　民　　國　　111 　年　　10　　月　　21　　日
                  民事第二庭    法  官  林婕妤 
以上正本係照原本作成。
如對本判決上訴，須於判決送達後20日內向本院提出上訴狀。如
委任律師提起上訴者，應一併繳納上訴審裁判費。　　　　　　
中　　華　　民　　國　　111 　年　　10　　月　　21　　日
                                書記官  黃雅慧

附表：
項次 工作物/位置 數量 單價 天數 金額 使用期間 一 圍堰鋼板樁       墩號：P13、P22、P23、P52租金費用       鋼板樁P13 287.35噸 19.67元 177日 100萬435元 106/3/1~106/8/24  鋼板樁P22 280.04噸 19.67元 177日 97萬4,984元 106/3/1~106/8/24  鋼板樁P23 282.48噸 19.67元 177日 98萬3,480元 106/3/1~106/8/24  鋼板樁P52 410.71噸 19.67元 177日 142萬9,924元 106/3/1~106/8/24  小計    438萬8,823元  二 支棧橋       P13、P15、P21、P22、P23、P24、P28、P29、P33、P52、P53型鋼施工費 538噸 3萬9,325元     2,115萬6,850元   P13、P15、P21、P22、P23、P24、P28、P29、P33、P52、P53型鋼租金費用 538噸 17.73元 411日 392萬422元 106/4/30~107/6/14  小計    2,507萬7,272元  三 延伸棧橋       P50~P52型鋼及鋼管樁施工費 1,106.020噸 3萬9,325元  4,349萬4,237元   P50~P52型鋼及鋼管樁租金費用 1,106.020噸 17.73元  1,450日 2,843萬4,115元 106/5/30~110/5/19  小計    7,192萬8,352元  四 起始構台       P44、P47、P48、P49型鋼及鋼管樁施工費 1,080.873噸 3萬9,325元  4,250萬5,331元   P44、P47、P48、P49型鋼及鋼管樁租金費用 1,080.873噸 17.73元 275日 527萬67元 106/5/30~107/2/28  小計    4,777萬5,398元  五 支棧橋覆工板(每塊面積2㎡)       P13、P15、P21、P22、P23、P24、P28、P29、P33、P52、P53覆工板施工費 678塊 2,920元  197萬9,760元   P13、P15、P21、P22、P23、P24、P28、P29、P33、P52、P53覆工板租金費用 678塊 8元 305日 165萬4,320元 106/4/30~107/2/28  小計    363萬4,080元  六 延伸棧橋覆工板(每塊面積16㎡)       P50-52覆工板施工費及材料費 138塊 3萬5,500元  489萬9,000元   P50-52覆工板租金費用 138塊 64元 1,450日 1,280萬6,400元 106/5/30~110/5/19  小計    1,770萬5,400元  七 起始構台覆工板(每塊面積16㎡)        P44、P47、P48、P49覆工板施工費 75塊 3萬5,500元  266萬2,500元   P44、P47、P48、P49覆工板租金費用 75塊 64元 275日 132萬元 106/5/30~107/2/28  小計    398萬2,500元  總計(一至七)     1億7,449萬1,825元